臺灣士林地方法院民事裁定　　　　　　100年度事聲字第176號
異　議　人　國泰世華商業銀行股份有限公司
法定代理人　汪國華
代　理　人　施惠敏
相　對　人　張宏圖
上列當事人間清償債務事件，異議人對於本院司法事務官於民國
100 年8 月16日所為本院100 年度司促字第13855 號裁定駁回聲
請，聲明異議，本院裁定如下：
    主  文
異議駁回。
異議程序費用由異議人負擔。
    理  由
一、按當事人對於司法事務官處理事件所為之終局處分，得於處
    分送達後10日之不變期間內，以書狀向司法事務官提出異議
    ；司法事務官認前項異議有理由時，應另為適當之處分；認
    異議為無理由者，應送請法院裁定之；法院認該異議為有理
    由時，應為適當之裁定，認異議為無理由者，應以裁定駁回
    之，民事訴訟法第240 條之4 第1 項至第3 項分別定有明文
    。
二、本件聲明異議意旨略以：依相對人張宏圖之戶籍謄本資料，
    其係設籍於臺北市○○區○○路2 段155 巷4 號3 樓，屬本
    院轄區，原裁定誤認為相對人張宏圖戶籍所在地設於桃園縣
    ，逕以裁定駁回異議人支付命令之聲請，即有違誤，為此依
    法聲明異議，請求廢棄原裁定。
三、按訴訟，由被告住所地之法院管轄；支付命令之聲請專屬債
    務人為被告時，依民事訴訟法第1 條、第2 條、第6 條或第
    20條規定有管轄權之法院管轄，民事訴訟法第1 條第1 項前
    段、第510 條分別定有明文。次按支付命令之聲請，不合於
    第510 條之規定者，法院應以裁定駁回之，民事訴訟法第51
    3 條第1 項亦予明定。經查：
  (一)異議人前以相對人張宏圖積欠信用卡債務為由，聲請本院依
    督促程序核發支付命令，並檢附信用卡申請書、信用卡消費
    帳款債權明細報表等件為憑，經本院司法事務官認定相對人
    張宏圖非住於本院轄區，而以100 年度司促字第13855 號裁
    定（下稱原裁定）駁回本件支付命令之聲請。查，上開異議
    人所檢附信用卡申請書申請人張宏圖之身分證統一編號為「
    Ｚ000000000」、申請日期為「90年7 月4 日」，信用卡消費
    帳款債權明細報表持卡人張宏圖之身分證統一編號則為「Ｚ0
    00000000」、核卡日期為「89年7 月12日」，足見上開信用
    卡申請書之申請人張宏圖與信用卡消費帳款債權明細報表之
    持卡人張宏圖，顯非相同之人；然據本件支付命令聲請狀記
    載「債務人張宏圖Ｚ000000000」、「債務人於89年7 月12日
    開始與債權人成立信用卡使用契約」等內容，堪認異議人聲
    請支付命令之相對人應係名為張宏圖、身分證統一編號為「
    Ｚ000000000」之人，合先敘明。
  (二)而相對人張宏圖原設籍於「臺北市○○區○○路154 號」，
    於86年10月3 日將戶籍遷出至「臺北市○○區○○路2 段15
    5 巷4 號3 樓」，嗣於93年5 月28日將戶籍遷出至「桃園縣
    蘆竹鄉○○村○○路540 號」，復於96年4 月13日將戶籍遷
    出至「桃園縣蘆竹鄉○○村○○路115 號」，再於97年1 月
    4 日將戶籍遷出至「桃園縣蘆竹鄉○○村○○路200 號」；
    本院依職權囑託臺北市政府警察局大同分局查詢相對人張宏
    圖是否尚居住於「臺北市○○區○○路2 段155 巷4 號3 樓
    」，經該分局函覆表示其並未按上開地址居住等語，可知相
    對人張宏圖之住所現確已遷徙至「桃園縣蘆竹鄉○○村○○
    路200 號」，此有相對人張宏圖戶籍遷徙記錄資料查詢結果
    及個人戶籍資料查詢結果、臺北市政府警察局大同分局100
    年6 月9 日北市警同分戶字第10031666800 號函在卷可稽。
    是以，逵諸前揭規定，本件支付命令之管轄法院自非本院，
    而應為臺灣桃園地方法院。
  (三)至於異議人稱依相對人張宏圖之戶籍謄本資料，其係設籍於
    「臺北市○○區○○路2 段155 巷4 號3 樓」云云。查，據
    異議人提出之戶籍謄本，其上所記載「臺北市○○區○○路
    2 段155 巷4 號3 樓」乙址，係指戶號Y0000000號共同生活
    戶之門牌地址，然相對人張宏圖個人記事欄明確記載其業於
    93年5 月28日自該共同生活戶遷出至「桃園縣蘆竹鄉○○村
    ○○路540 號」，故異議人主張相對人張宏圖設籍於「臺北
    市○○區○○路2 段155 巷4 號3 樓」，容有誤解，併此敘
    明。
  (四)從而，原裁定依相對人張宏圖現住所地即「桃園縣蘆竹鄉○
    ○村○○路200 號」，認定其住於桃園縣，非本院轄區，而
    駁回本件支付命令之聲請，並無違誤，異議人之異議核無理
    由，應予駁回。
四、爰裁定如主文。
中    華    民    國  100     年    11    月    30    日
                  民事第三庭  法  官  施月燿
以上正本證明與原本無異。
如對本裁定抗告，應於裁定送達後10日內向本院提出抗告狀，並
繳納抗告費新臺幣1,000 元。
以上正本證明與原本無異。
中    華    民    國  100     年    12    月    6     日
                              書記官  吳昀蔚